臺灣桃園地方法院刑事裁定
111年度毒聲字第1097號
聲  請  人  臺灣桃園地方檢察署檢察官
被      告  胡中徽



上列聲請人因被告毒品危害防制條例案件，聲請將被告送觀察、
勒戒（111年度毒偵字第747號、111年度聲觀字第500號），本院
裁定如下：
    主  文
胡中徽施用第一級、第二級毒品，應送勒戒處所觀察、勒戒，其
期間不得逾貳月。
    理  由
一、聲請意旨略以：被告胡中徽基於施用第一級、第二級毒品之
    犯意，於民國108年12月23日下午5時許，在其位於桃園市○○
    區○○路000號4樓501室之租屋處，以針筒注射毒品溶液之方
    式，施用第一級毒品海洛因1次，及以燒烤玻璃球內毒品吸
    食煙霧之方式，施用第二級毒品甲基安非他命1次。爰依毒
    品危害防制條例第20條第3項、第1項、觀察勒戒處分執行條
    例第3條第1項規定，聲請裁定將被告送勒戒處所觀察、勒戒
    等語。
二、毒品危害防制條例中關於施用毒品案件觀察、勒戒或強制戒
    治程序之規定，於被告為本案施用毒品行為後之109年1月15
    日修正公布，並於109年7月15日施行，而修正後毒品危害防
    制條例第35條之1第2款明定，於此次修正前犯施用毒品罪之
    案件，於修正施行後，偵查中由檢察官依修正後規定處理，
    審判中由法院依修正後規定處理，則本案檢察官於前述規定
    修正施行後之111年7月25日聲請將被告送觀察、勒戒，自應
    適用修正後之規定處斷，先予敘明。
三、犯毒品危害防制條例第十條之施用毒品罪者，檢察官應聲請
    法院裁定，令被告入勒戒處所觀察、勒戒，其期間不得逾二
    月；依前項規定為觀察、勒戒或強制戒治執行完畢釋放後，
    三年後再犯第十條之罪者，適用本條前二項之規定，修正後
    毒品危害防制條例第20條第1項、第3項各定有明文。準此，
    行為人再犯施用毒品罪，如距最近一次犯該罪經觀察、勒戒
    或強制戒治執行完畢釋放後，已逾3年者，即應再令觀察、
    勒戒，不因其間是否另犯該罪經檢察官為附命完成戒癮治療
    之緩起訴處分或經起訴、判刑而受影響（最高法院109年度
    台非字第105號判決、最高法院刑事大法庭109年度台上大字
    第3826號裁定意旨參照）。
四、被告胡中徽於聲請書所載之時、地，施用第一級毒品海洛因
    及第二級毒品甲基安非他命等情節，業據被告於偵訊中坦承
    不諱，且其為警查獲時所採集之尿液檢體，經送檢驗確呈嗎
    啡、甲基安非他命均陽性反應，此有台灣檢驗科技股份有限
    公司報告編號：UL/2020/00000000濫用藥物檢驗報告、桃園
    市政府警察局龍潭分局檢體監管紀錄表等在卷可稽，是被告
    上開施用第一級、第二級毒品之行為，堪以認定。又被告前
    因施用毒品案件經法院裁定送觀察、勒戒及強制戒治，並於
    97年12月17日釋放出所，此有臺灣高等法院被告前案紀錄表
    附卷為憑。其於觀察、勒戒及強制戒治執行完畢3年後，再
    為本案施用第一級、第二級毒品犯行，依上開規定及說明，
    應令其入勒戒處所觀察、勒戒。
五、聲請意旨另敘明被告經傳喚以確認其參與戒癮治療之資格及
    意願，惟無故未到，自無法辦理須經其同意之後續個案轉介
    及戒癮治療評估等事宜，致無從為緩起訴處分等語。本院審
    核卷內事證，認此部分聲請意旨之主張為有理由，則檢察官
    未為附命完成戒癮治療之緩起訴處分，逕向本院聲請將被告
    送觀察、勒戒，自難認為有何裁量權濫用或不當之情形。從
    而，檢察官聲請裁定將被告送勒戒處所觀察、勒戒，於法並
    無不合，應予准許。
六、依毒品危害防制條例第20條第3項、第1項，觀察勒戒處分執
    行條例第3條第1項，裁定如主文。
中　　華　　民　　國　　111 　年　　8 　　月　　4 　　日
                  刑事第一庭  法　官　陳布衣

以上正本證明與原本無異。
如不服本裁定，應於裁定送達後5 日內向本院提出抗告狀。
　　　　　　　　　　　　　　　書記官　蔡昌霖 
中　　華　　民　　國　　111 　年　　8 　　月　　4 　　日